# 材料暂估问题

提问人：yanlin0905 时间：2016-02-20 23:11:28
请教陈版， 1 、采购的货物已到企业，但月底尚未验收好，没有办理入库手续，那么月底是不是就不用做暂估处理？ 2 、供应商送的赠品，赠品没有发票的，这部分赠品是不是可以不入账，作为帐外管理，谢谢

回答人：chenyiwei
1 、考虑这些材料的风险和报酬是否已经转移给本公司承担，如果是，则应进行暂估，不受验收入库手续办理情况的影响。 2 、不恰当。如果属于数量折扣或实物返利，则应调整采购的单位成本，不能仅仅在帐外反映；如果属于其他情况的，应根据具体情况和适用的会计准则规定确定如何处理。